臺灣臺北地方法院刑事判決　　　　　　　　　　　　九十三年度交易字第二八一號
　　公　訴　人　臺灣臺北地方法院檢察署檢察官
　　被　　　告　甲○○
右列被告因公共危險案件，經檢察官提起公訴（九十三年度偵字第一０五九三號），
因被告於準備程序進行中就被訴事實為有罪之陳述，且所犯非死刑、無期徒刑、最輕
本刑為三年以上有期徒刑之罪或高等法院管轄第一審案件，經告知簡式審判程序之旨
，並聽取檢察官、被告之意見後，經本院合議庭裁定由受命法官獨任進行簡式審判程
序，本院判決如左：
    主    文
甲○○服用酒類，不能安全駕駛動力交通工具而駕駛，累犯，處有期徒刑柒月。
    事    實
一、甲○○曾於民國八十八年八月九日因服用酒類，不能安全駕駛動力交通工具而駕
    駛，經臺灣板橋地方法院判處罰金三萬元確定；又於八十九年十二月三日因服用
    酒類，不能安全駕駛動力交通工具而駕駛，經臺灣臺北地方法院新店簡易庭判處
    有期徒刑四月確定，甫於九十年四月十七日易科罰金執行完畢；再於九十一年十
    二月三十日三度服用酒類不能安全駕駛動力交通工具而駕駛，經臺灣板橋地方法
    院判處有期徒刑六月確定，甫於九十二年五月八日易科罰金執行完畢；猶不知悔
    改，於九十三年五月十日下午飲用酒類，明知其已因服用酒類，達不能安全駕駛
    動力交通工具之程度，仍執意駕駛動力交通工具車牌號碼Ｌ六－四０五號營業小
    客車，沿臺北市○○路○段十四巷由東向西方向行駛，行經該路段十八號前十餘
    公尺處，因酒後注意力、反應力、平衡感、穩定性、操控力、判斷力、感知能力
    均降低、意識不清，先前行撞擊停放對向路旁、卓德松所有、車牌號碼ＤＴ－三
    八八六號自用小客車及停放路旁之車牌號碼ＤＪＡ－九四九號輕型機車，再倒車
    撞擊停放對向路旁、張瑜珊所有、車牌號碼ＤＹ－六０七三號自用小客車，後續
    倒車並轉向撞擊臺北市○○路○段十四巷十八號車庫鐵門，並倒車衝入該車庫內
    ，撞擊停放車庫內、張錦銘所有、車牌號碼九Ｕ－七九六九號廂式自用小客車，
    再前行駛離車庫後、沿指南路三段十四巷由東向西方向行駛，終因估量失準而卡
    夾該路段與二巷交岔路口西側巷道內，經警據報前往處理並對甲○○進行呼氣酒
    精濃度檢測，甲○○於同日下午五時二十三分許之呼氣酒精濃度為０‧九九亳克
    ＼公升，因而發覺上情。
二、案經臺北市政府警察局文山第一分局報請臺灣臺北地方法院檢察署檢察官偵查起
    訴，因甲○○於準備程序進行中就被訴事實為有罪之陳述，且其所犯非死刑、無
    期徒刑、最輕本刑為三年以上有期徒刑之罪或高等法院管轄第一審案件，經告知
    簡式審判程序之旨，並聽取檢察官、甲○○之意見後，經本院合議庭裁定由受命
    法官獨任進行簡式審判程序。
    理    由
一、訊據被告甲○○對於右揭犯罪事實均坦承不諱，核與證人即目擊被告行車動向之
    行人張和成、臺北市○○路○段十四巷十八號車庫使用人張錦銘指陳情節及臺北
    市政府警察局文山第一分局交通分隊道路交通事故調查報告表、談話紀錄表、補
    充資料表、現場照片、車輛照片、呼氣酒精濃度檢測單、刑法第一百八十五條之
    三案件測試觀察紀錄表、生理平衡檢測表、臺北市政府警察局舉發違反道路交通
    管理事件通知單所載相符；其中被告於九十三年五月十日下午五時二十三分許之
    呼氣酒精濃度為０‧九九亳克＼公升，且為警查獲、測試或訊問過程中，復有語
    無倫次、含糊不清、意識模糊、注意力無法集中情事，亦經現場處理員警當場測
    試、觀察後記載明確，有呼氣酒精濃度檢測單、刑法第一百八十五條之三案件測
    試觀察紀錄表、生理平衡檢測表在卷可考。
二、按刑法第一百八十五條之三規定所謂「不能安全駕駛」，係抽象危險犯，並不以
    發生具體危險為必要，對於呼氣酒精濃度已達每公升０．五五毫克（０．五五亳
    克＼公升）以上，肇事率為一般正常人之十倍，認為已達不能安全駕車之標準，
    此業經法務部八十八年五月十八日以法八八檢字第００一六六九號函告週知，應
    為絕對不能安全駕駛動力交通工具；而就醫學文獻所知，酒精對人體造成之影響
    ，於呼氣時酒精濃度達每公升０‧二五毫克（約合體內血液中酒精濃度五０亳克
    ＼公升或百分之零點零五）即會輕度中毒，造成輕度協調功能降低，呼氣酒精濃
    度達每公升０‧五毫克時（約合體內血液中酒精濃度一００亳克＼公升或百分之
    零點一）屬輕到中度中毒症狀，出現反應較慢、感覺減低、影響駕駛之狀況，又
    飲酒後一小時許，其體內血液酒精濃度可達最高，飲酒一小時後其體內之酒精濃
    度隨即消減，此亦分別有行政院國軍退除役官兵輔導委員會臺北榮民總醫院八十
    八年八月五日（八八）北總內字第二六八六八號函、八十八年十月二十六日（八
    八）院賓文廉字第一三四０七號臺灣高等法院函附台北醫學院附設醫院精神科主
    任蔡尚穎「酒精對人體生理與行為之影響」一文可據。本件被告於九十三年五月
    十日下午飲用酒類達呼氣酒精濃度０‧九九亳克＼公升程度，仍駕駛動力交通工
    具車牌號碼Ｌ六－四０五號營業小客車，沿臺北市○○路○段十四巷由東向西方
    向行駛，行經該路段十八號前十餘公尺處，先前行撞擊停放對向路旁、車牌號碼
    ＤＴ－三八八六號自用小客車及車牌號碼ＤＪＡ－九四九號輕型機車，再倒車撞
    擊停放對向路旁、車牌號碼ＤＹ－六０七三號自用小客車，後續倒車並轉向撞擊
    臺北市○○路○段十四巷十八號車庫鐵門，並倒車衝入該車庫內，撞擊停放車庫
    內、車牌號碼九Ｕ－七九六九號廂式自用小客車，再前行駛離車庫後、沿指南路
    三段十四巷由東向西方向行駛，終卡夾該路段與二巷交岔路口西側巷道內，且為
    警查獲、測試或訊問過程中，復有語無倫次、含糊不清、意識模糊、注意力無法
    集中情事，業如前述，其呼氣酒精濃度已逾０‧五亳克＼公升，達輕到中度中毒
    ，產生反應較慢、感覺減低、影響駕駛情狀，且顯已使其注意力、反應力、平衡
    感、穩定性、操控力、判斷力、感知能力均降低、意識不清，應認已達不能安全
    駕駛動力交通工具之程度。則本件事證明確，被告犯行已堪認定，應依法論科。
三、核被告所為，係犯刑法第一百八十五條之三服用酒類不能安全駕駛動力交通工具
    而駕駛罪。被告曾於八十八年八月九日因服用酒類不能安全駕駛動力交通工具而
    駕駛，經判處罰金三萬元確定，又於八十九年十二月三日因服用酒類不能安全駕
    駛動力交通工具而駕駛，經判處有期徒刑四月確定，甫於九十年四月十七日易科
    罰金執行完畢，再於九十一年十二月三十日三度服用酒類不能安全駕駛動力交通
    工具而駕駛，經判處有期徒刑六月確定，甫於九十二年五月八日易科罰金執行完
    畢，有臺灣高等法院被告全國前案紀錄表、臺灣板橋地方法院八十八年度交易字
    第四五三號、九十二年度交簡字第十七號、本院新店簡易庭九十年度店交簡字第
    八一號刑事（簡易）判決在卷可佐，其於有期徒刑之執行完畢五年內再犯本件有
    期徒刑以上之罪，為累犯，應依法加重其刑。本院審酌被告前已有三次服用酒類
    不能安全駕駛動力交通工具而駕駛行為，分別經判處罰金三萬元、有期徒刑四月
    、六月，仍不知悔改，四度飲用酒類達不能安全駕駛程度而駕駛動力交通工具，
    而酒精成分對人之意識能力具有不良影響，超量飲酒後會導致對週遭事務之辨識
    及反應能力較平常狀況薄弱，被告服用酒類達呼氣酒精濃度０‧九九亳克＼公升
    、注意力、反應力、平衡感、穩定性、操控力、判斷力、感知能力均降低、意識
    不清、嚴重不能安全駕駛程度，仍駕駛動力交通工具營業小客車，對一般往來之
    人車均生高度危險性，顯然漠視他人生命、身體、健康、財產安全及公權力之行
    使，且果因酒後駕車肇事，但已賠償他人損失等一切情狀，認檢察官求處有期徒
    刑八月，略有過重，爰量處如主文所示之刑，以資懲儆。
據上論斷，應依刑事訴訟法第二百七十三條之一第一項、第二百九十九條第一項前段
，刑法第一百八十五條之三、第四十七條，判決如主文。
本案經檢察官呂俊儒到庭執行職務。
中　　　華　　　民　　　國　　九十三　　年　　　八　　　月　　二十七　　日
                              臺灣臺北地方法院交通法庭
                                      法  官  洪  文  慧
右正本證明與原本無異。
如不服本判決，應於判決送達後十日內向本院提出上訴狀（應抄附繕本）。告訴人或
被害人如對於本判決不服者，應具備理由請求檢察官上訴，其上訴期間之計算係以檢
察官收受判決正本之日期為準。
                                      書記官  江  虹  儀
中　　　華　　　民　　　國　　九十三　　年　　　八　　　月　　二十七　　日
附錄本案論罪科刑法條全文：
中華民國刑法第一百八十五條之三
服用毒品、麻醉藥品、酒類或其他相類之物，不能安全駕駛動力交通工具
而駕駛者，處一年以下有期徒刑、拘役或三萬元以下罰金。
